【裁判字號】    97,訴,309
【裁判日期】    970425
【裁判案由】    毒品危害防制條例
【裁判全文】
臺灣臺中地方法院刑事判決               97年度訴字第309號
公  訴  人  臺灣臺中地方法院檢察署檢察官
被      告  甲○○（泰國籍）
                    （
指定辯護人  本院公設辯護人  乙○○
上列被告因違反毒品危害防制條例案件，經檢察官提起公訴（九
十六年度偵字第二二一二八號、第二二一二九號），本院判決如
下：
    主    文
甲○○販賣第二級毒品，處有期徒刑肆年；扣案之三星廠牌之行
動電話壹具（含門號為0000000000號門號卡一張）沒
收；販賣第二級毒品所得之財物新臺幣壹仟元沒收，如全部或一
部不能沒收時，以其財產抵償之。又販賣第二級毒品，處有期徒
刑肆年；扣案之三星廠牌之行動電話壹具（含門號為00000
00000號門號卡一張）沒收；販賣第二級毒品所得之財物新
臺幣壹仟元沒收，如全部或一部不能沒收時，以其財產抵償之。
又明知為禁藥而轉讓，處有期徒刑捌月。又明知為禁藥而轉讓，
處有期徒刑捌月。又明知為禁藥而轉讓，處有期徒刑捌月；扣案
之吸食器組、吸食球管壹支及杓管支，均沒收。應執行有期
徒刑柒年貳月；扣案之三星廠牌之行動電話壹具（含門號為00
00000000號門號卡一張）、吸食器組、吸食球管壹支
及杓管支，均沒收；販賣第二級毒品所得之財物新臺幣貳仟元
沒收，如全部或一部不能沒收時，以其財產抵償之。被訴如附表
所示販賣第二級毒品甲基安非他命部分均無罪。
    犯罪事實
一、甲○○（綽號阿不）明知甲基安非他命係屬毒品危害防制條
    例第二條第二項第二款之第二級毒品且經中央衛生主管機關
    明令公告列為禁藥，依法不得販賣及轉讓，竟基於販賣第二
    級毒品甲基安非他命以營利之犯意，以其所使用門號為00
    00000000號之行動電話與丙○○所使用門號為00
    00000000號行動電話相互聯絡，並在電話中談妥交
    易甲基安非他命之重量及價格後，先後二次於九十六年九月
    八日某時及同年月十一日中午，要求丙○○至其位於臺中縣
    神岡鄉○○路一０五巷四十之一號之居所交易，而以每次一
    千元之價格，將甲基安非他命一小包（詳細重量不詳）販賣
    交付予丙○○共計二次。另基於轉讓第二級毒品甲基安非他
    命禁藥之犯意，先後於九十六年八月三十一日、同年九月七
    日及同年九月十三日晚上某時，在其上開同一居所，以將其
    所持有之第二級毒品甲基安非他命置於吸食器中點火後提供
    予丁○○吸食煙霧數口之方式，無償轉讓甲基安非他命禁藥
    予丁○○施用共計三次。嗣為警於九十六年九月十四日凌晨
    一時五十分許，在上址查獲甲○○、丙○○及丁○○等人，
    並在夏泥娃上開居所之客廳床墊上內扣得甲基安非他命十八
    包（即內政部警政署鑑定毒品編號Ａ１至Ａ１８）、甲○○
    所有之甲基安非他命五包（即內政部警政署鑑定毒品編號Ｂ
    １至Ｂ５）、裝置上開甲基安非他命所用之女用包包一只及
    三星廠牌行動電話一具（含上開門號為000000000
    0號門號卡一張），及甲○○所有，供丁○○無償施用甲基
    安非他命所用之吸食器三組、吸食球管一支及杓管三支，及
    丙○○、丁○○各使用之行動電話二具，始循線查悉上情。
二、案經臺中縣警察局豐原分局報請臺灣臺中地方法院檢察署檢
    察官偵查起訴。
    理    由
甲、有罪部分：
一、訊據被告甲○○固坦承伊確有於上開時、地為警查獲，並扣
    得上開物品，而其中之甲基安非他命二包及吸食器一支、裝
    置上開甲基安非他命所用之女用包包一只、三星廠牌之行動
    電話一只（含門號為0000000000號門號卡一張）
    均為伊所有，又丁○○當日確有在該處施用裝置在吸食器中
    之甲基安非他命煙霧數口等情不諱；惟仍矢口否認伊有何販
    賣及轉讓第二級毒品甲基安非他命之犯行，辯稱：扣案之甲
    基安非他命除其中二包為伊所有外，均係丁○○當日向綽號
    「阿平」者所購入，非伊所有，伊未曾販賣甲基安非他命予
    丙○○及無償轉讓供丁○○施用，伊交予丙○○之甲基安非
    他命係與丙○○合資購買者，另丁○○當日在伊上開居所施
    用裝置在吸食器中之甲基安非他命係綽號「阿平」者原欲供
    伊使用而遭丁○○自行取用，非伊無償提供予丁○○施用者
    云云。惟查：
（一）被告雖辯以證人丙○○、丁○○前於警詢中所為陳述均係
      審判外陳述，均無證據能力。而按被告以外之人於審判外
      之言詞或書面陳述，除法律有規定者外，不得作為證據，
      刑事訴訟法第一百五十九條第一項定有明文，此乃採英美
      法系之傳聞法則，用以保障被告之反對詰問權。而本法所
      規定傳聞法則之例外，其中就被告以外之人於偵查中向檢
      察官所為之陳述，因檢察官代表國家偵查犯罪時，原則上
      當能遵守法定程序，且被告以外之人如有具結能力，仍應
      依法具結，以擔保其係據實陳述，故於第一百五十九條之
      一第二項明定「除顯有不可信之情況者外」，得為證據；
      又被告以外之人於檢察事務官、司法警察官或司法警察調
      查中所為之陳述，基於實體發現真實之訴訟目的，依第一
      百五十九條之二規定，如與審判中之陳述不符時，經比較
      結果，其先前之陳述，相對「具有較可信之特別情況」，
      且為證明犯罪事實存否所「必要」者，或於審判中有第一
      百五十九條之三所列死亡等原因而無法或拒絕陳述之各款
      情形之一，經證明其調查中所為陳述絕對「具有可信之特
      別情況」，且為證明犯罪事實之存否所「必要」者，亦例
      外地賦與證據能力。是所謂「顯有不可信性」、「相對特
      別可信性」與「絕對特別可信性」，係指陳述是否出於供
      述者之真意、有無違法取供情事之信用性而言，故應就偵
      查或調查筆錄製作之原因、過程及其功能等加以觀察其信
      用性，據以判斷該傳聞證據是否有顯不可信或有特別可信
      之情況而例外具有證據能力，並非對其陳述內容之證明力
      如何加以論斷，此有最高法院九十四年台上字第六二九號
      判決可資參照。而查，證人丙○○迭經傳喚、拘提未到庭
      ，是證人丙○○於警詢中之陳述，則有刑事訴訟法一百五
      十九條之三規定之情，是例外賦予其證據能力，另證人丁○○既已於本院審理中到庭具結證述，且其警詢之陳述與
      本院審理中所為證述尚無不符之處，自無依刑事訴訟法一
      百五十九條之二規定例外賦予其證據能力之必要。又按被
      告以外之人於偵查中向檢察官所為之陳述，除顯有不可信
      之情況者外，得為證據，刑事訴訟法第一百五十九條之一
      第二項定有明文。查證人丙○○及丁○○等人於偵訊中之
      陳述均經具結，有各該結文在卷可佐（詳見九十六年度偵
      字第二二一二八號偵查案卷第二一頁、第二二頁），上開
      偵訊陳述復係於本案偵查中向檢察官所為之陳述，且被告
      未提出證據證明上開證人於偵訊具結陳述具「顯不可信之
      情況」之情形，亦對於該等部分之證據能力不予爭執，自
      可採為證據，附予說明。
（二）次查，被告雖辯稱證人丙○○所施用之毒品係丙○○向綽
      號「阿平」之顏東平所購得云云；然查，該名綽號「阿平
      」之案外人顏東平乃係使用門號為0000000000
      號及0000000000號之行動電話，而該二支行動
      電話與證人丙○○所使用門號為0000000000號
      之行動電話，於九十六年八、九月間尚無任何通話聯絡紀
      錄等情，既有臺灣臺中地方法院檢察署九十六年度偵字第
      二五九二九號、第二六四八０號起訴書及顏東平上開電話
      之雙向通聯紀錄附卷可佐（附於本院案卷），佐以被告前
      乃於警詢及偵查中辯稱：「我所施用之甲基安非他命係向
      皮瓦泰籍外勞購買。綽號「阿平」之顏東平並無販賣毒品
      給我。丙○○及阿桑與我湊錢購買五千元毒品後再平分。
      」（詳見警詢案卷第三頁）及「丙○○沒有跟我買毒品，
      他們是拿錢跟我公家買。」（詳見偵字第二二一二八號案
      卷第八頁）等語，已足徵證人丙○○尚無自行或委由被告
      向案外人顏東平購買甲基安非他命之情甚明，而被告以上
      情置辯，即無足取。再者，被告雖另舉證人即當日於同時
      、地為警查獲之黃素雲於本院審理中所言為據辯稱證人丙○○施用之甲基安非他命並非來自被告，而係向顏東平所
      購得云云；然查，證人黃素雲就證人丙○○部分所為之證
      述，既與被告前所辯稱甲基安非他命係伊與丙○○合資購
      買及證人丙○○所為證述情節均極具出入，且證人黃素雲
      亦證稱伊並未親見丙○○曾向綽號「阿平」之顏東平購買
      甲基安非他命等語詳實，益見尚不得徒憑證人黃素雲所為
      證述認定證人丙○○所施用之甲基安非他命確係向綽號「
      阿平」之顏東平購買，而不得採為有利被告之證據。又查
      ，被告確有於上開時、地，以每包一千元之價格販售甲基
      安非他命予丙○○二次之犯行等情，業據證人丙○○於偵
      查中具結證述詳實，且被告所使用上開門號000000
      0000號之行動電話與證人丙○○所使用門號為000
      0000000號行動電話於上開時日確有通話聯繫之電
      話紀錄等情，亦有臺灣大哥大公司函覆00000000
      00號電話之雙向通聯資料查詢存卷足參（附於本院案卷
      第六四至六六頁），又證人丙○○確有施用第二級毒品甲
      基安非他命等情，復有本院索引卡及證人丙○○經不起訴
      之處分書存卷足參（附於本院案卷），再觀諸被告迭次自
      承伊乃稱證人丙○○為兄等語在卷，亦即證人丙○○與被
      告二人交情良好，尚無虛構上情而誣指被告之理，以及被
      告前亦不否認伊確曾交付甲基安非他命予證人丙○○，而
      僅辯稱所交付之甲基安非他命係伊與證人丙○○合資購買
      者等語，自堪認證人丙○○於偵查中明確指陳其確曾於上
      開時日，在被告住處（偵查筆錄誤指為臺中縣潭子鄉○○
      路二二七號住處）向被告購買甲基安非他命二次，並均當
      場施用等語，核與事實相符，而不問被告先前辯稱伊交予
      丙○○之甲基安非他命係與丙○○合資購買云云，抑或事
      後辯稱丙○○所有毒品乃係丙○○向綽號「阿平」所購買
      云云，均屬無據。此外，復有被告所使用之上開三星廠牌
      行動電話一具（含上開門號為0000000000號門
      號卡一張）及證人丙○○所使用之上開行動電話一具扣案
      足證，足認被告上開販賣第二級毒品甲基安非他命予丙○○之犯行明確，堪予認定。
（三）另者，被告辯稱扣案之甲基安非他命除其中二包為伊所有
      外，其餘乃係證人丁○○當日向綽號「阿平」所購買，並
      隨即在伊上開住處分裝而為警查獲者云云，雖聲請證人黃
      素雲為證；然查，被告於本院審理中辯稱：當日係阿平賣
      甲基安非他命給丁○○，丁○○在伊住處客廳將該甲基安
      非他命分成一包一包，阿平賣甲基安非他命給丁○○後出
      去就被警察抓並帶進來，黃素雲是向丁○○買毒品，丁○○在我住處分買來的毒品就被警察抓，毒品一小包一小包
      是在丁○○包包查到的，黃素雲來找我順便向丁○○買毒
      品，在我房間查獲之五包甲基安非他命有二包是我向阿平
      拿的，不用錢，另三包是我那遭遣送回國之男友放的云云
      （詳見本院案卷第一二六頁至第一二七頁背面），既與伊
      前所為上開辯解顯有矛盾，復與證人黃素雲證稱：扣案之
      甲基安非他命是丁○○所有，我有看到她帶甲基安非他命
      來，警察抓他時甲基安非他命就在她手上，口袋也有，丁○○身上之甲基安非他命是向阿平買的，之前丁○○也都
      向伊表示係向阿平購買甲基安非他命，伊當天問丁○○到
      底要不要走，丁○○都沒有回答，伊很生氣，就去睡覺，
      伊到一下子就去睡了，伊覺得丁○○當天是在那裡等人要
      打牌或買東西，伊不清楚丁○○要做什麼，丁○○一直說
      等一下，員警進來時伊係在客廳床上睡覺，而丁○○、丙○○與被告則在被告房間內為警查獲，客廳沒有查到東西
      ，只有房間有查到，員警在被告房間查獲之毒品一包大大
      的是被告所有，是伊於為警查獲時問被告，被告才說是向
      阿平拿的云云（詳見本院案卷第一二八至第一三０頁）亦
      有所出入，且與員警黃俊仁所出具職務報告書上所載當日
      搜索扣押情形全然不符（附於本院案卷第一三三頁），而
      證人丁○○於偵查及本院審理中亦否認上開扣案物為伊所
      有等情在卷，堪認被告及證人黃素雲所陳上情，均屬無據
      ，而在被告上開居所之客廳床墊上或房間床下內所查獲之
      甲基安非他命等物顯非證人丁○○當日向綽號「阿平」購
      得而予以分裝者，另在被告上開居所之客廳床墊上所查獲
      之甲基安非他命十八小包雖無從遽認係屬被告所有之物，
      然在被告居所房間床下內所查獲之甲基安非他命共五包等
      物則確為被告所持有者，甚為明確。況且，證人黃素雲於
      本院審理中既復證稱：當天在被告住處並未親見丁○○向
      別人買毒品等語在卷（詳見本院案卷第一二九頁背面），
      益徵證人黃素雲所為證述，尚非可為有利被告之認定。另
      查，被告確有上開無償轉讓甲基安非他命予證人丁○○施
      用共計三次之犯行，迭經證人丁○○於偵查及本院審理中
      證稱詳實，且觀諸證人丁○○證稱伊均係於週五至被告為
      警查獲之居所，由被告以將甲基安非他命裝於吸食器中燒
      烤供伊施用煙霧數口之方式無償轉讓甲基安非他命，最後
      一次是九十六年九月十三日（當日為週四，然為警查獲時
      為週五），之前則為九十六年九月六日（顯然誤算，應為
      九十六年九月七日）及同年八月三十一日等語，佐以證人
      丁○○確有施用第二級毒品甲基安非他命等情，復有本院
      索引卡及證人丁○○經不起訴之處分書在卷足參，另被告
      於九十七年四月七日本院審理中亦自承證人丁○○為警查
      獲當日確曾無償施用扣案吸食器中之甲基安非他命等語詳
      實（詳見本院審理筆錄），則倘若證人丁○○當日已有向
      綽號「阿平」者購買而持有多包甲基安非他命，復豈有再
      行無償施用綽號「阿平」者原欲無償提供予被告施用之甲
      基安非他命之必要，基上，堪認被告所辯上情，洵屬矯飾
      卸責之詞，無可憑信，而證人丁○○證述情節，方與事實
      相符。此外，復有被告所有，供丁○○無償施用甲基安非
      他命所用之吸食器三組、吸食球管一支及杓管三支扣案足
      證，且被告所持有之白色晶體五包，確實檢出甲基安非他
      命成分，亦有內政部警政署刑事警察局鑑定書存卷足佐（
      附於偵字第二二一二九號案卷第四八頁），是被告上開轉
      讓第二級毒品甲基安非他命予丁○○之犯行亦臻明確，同
      堪認定。
（四）又被告既否認伊有何上揭販賣甲基安非他命予證人丙○○
      之事實，本院自無從查得其販入甲基安非他命之真正價格
      及其是否因非法販賣該甲基安非他命予證人丙○○而獲得
      具體利潤之金額。然按販甲基安非他命係政府嚴予查緝之
      違法行為，且甲基安非他命可任意分裝或增減其分量，而
      每次買賣之價量，亦隨時隨雙方關係之深淺、當時之資力
      、需求程度及對行情之認知等因素，機動的調整，因之販
      賣之利得，除經坦承犯行，或帳冊價量均記載明確外，委
      難察得實情，是縱未確切查得販賣賺取之實際差價，但除
      別有事證，足認係按同一價格轉讓，確未牟利之情形外，
      尚難執此認非法販賣之事證有所不足，致知過坦承者難辭
      重典，飾詞否認者反得逞僥倖，而失情理之平；甲基安非
      他命之價格不低，取得不易，凡為販賣之不法勾當者，苟
      無利可圖，應無甘冒被查緝法辦重刑之危險，平白無端義
      務為該買賣之工作，是其販入之價格必較售出之價格低廉
      ，而有從中賺取買賣差價牟利之意圖及事實，應屬符合論
      理法則且不違背社會通常經驗之合理判斷。查被告與證人
      丙○○間之交易次數僅二次，詳如前述，且被告於警詢及
      偵查中亦自承其個人施用之毒品需向他人購買，則以被告
      與證人丙○○間尚非至親或錢財共通關係，若無藉此牟利
      之情，自無費心自甘承受重典，涉險販賣第二級毒品之必
      要。綜上，本案事證明確，被告上開犯行，均堪予認定。
二、查第二級毒品甲基安非他命等成分均屬安非他命類藥品，業
    經行政院衛生署七十五年七月十一日衛署藥字第五九七六二
    七號公告，為有效管理安非他命類藥品與其衍生物之冊類及
    其製劑，重申公告禁止使用，而認屬藥事法規之禁藥。又按
    藥事法第八十三條第一項法定刑為七年以下有期徒刑，得併
    科新臺幣五百萬元以下罰金，較毒品危害防制條例第八條第
    二項之法定刑為重，藥事法第八十三條第一項係於九十五年
    五月三十日修正公布，同年七月一日施行，為毒品危害防制
    條例之後法。毒品之範圍尚包括影響精神物質與其製品，而
    藥事之管理，亦非僅止於藥品之管理，又毒品未必係經公告
    之禁藥，禁藥亦未必為毒品，毒品危害防制條例與藥事法二
    者，並無必然之特別法與普通法關係，故除有轉讓之第二級
    毒品達毒品危害防制條例第八條第六項之一定數量，經依法
    加重後之法定刑較藥事法第八十三條第一項之法定刑為重之
    情形外，因藥事法第八十三條第一項為後法，且為重法，應
    優先適用藥事法處罰（臺灣高等法院暨所屬法院九十四年法
    律座談會刑事類提案第八號結論，最高法院九十六年度台上
    字第三五八二號判決意旨參照）。而查，被告於上開時、地
    轉讓予證人丁○○施用之甲基安非他命數量雖不詳；惟以被
    告轉讓甲基安非他命三次供證人丁○○施用之數量僅供丁○○吸食煙霧數口，已如上述，衡常一般施用毒品單次施用甲
    基安非他命之數量及上開情狀，均要無達須毒品危害防制條
    例第八條第六項規定加重其刑之標準五公克以上，是揆諸前
    揭規定與說明，被告轉讓甲基安非他命予證人丁○○施用三
    次之所為，均應依藥事法第八十三條第一項之轉讓禁藥罪論
    處。是核被告販賣甲基安非他命予丙○○二次之所為，均係
    犯毒品危害防制條例第四條第二項之販賣第二級毒品甲基安
    非他命罪；另其轉讓甲基安非他命予丁○○三次之所為，均
    係犯藥事法第八十三條第一項之明知為禁藥而轉讓罪，至公
    訴人認應依毒品危害防制條例第八條第二項之轉讓第二級毒
    品甲基安非他命罪嫌處斷，尚有未恰，惟起訴事實相同，爰
    依法變更起訴法條。其因販賣、轉讓上開甲基安非他命而持
    有甲基安非他命之低度行為，應分別為販賣、轉讓甲基安非
    他命之高度行為所吸收，均不另論罪。被告所犯上開五罪間
    ，因時間均非密接，而犯意各別，行為互殊，自應予分論併
    罰，至原起訴檢察官認被告上開轉讓甲基安非他命三次之犯
    行核屬集合犯，則有未恰，應予更正，附此說明。按販賣第
    二級毒品罪之法定刑為「無期徒刑或七年以上有期徒刑，得
    併科新台幣七百萬元以下罰金」，然同為販賣第二級毒品之
    人，其原因動機不一，犯罪情節未必盡同，或有大盤毒梟者
    ，亦有中、小盤之分，甚或僅止於吸毒者友儕間為求互通有
    無之有償轉讓者亦有之，其販賣行為所造成危害社會之程度
    自屬有異，法律科處此類犯罪，所設之法定最低本刑卻同為
    「無期徒刑或七年以上有期徒刑，得併科新台幣七百萬元以
    下罰金」，不可謂不重。於此情形，倘依其情狀處以相當之
    有期徒刑，即足以懲儆，並可達防衛社會之目的者，自非不
    可依客觀之犯行與主觀之惡性二者加以考量其情狀，審酌是
    否有其可憫恕之處，而適用刑法第五十九條之規定酌量減輕
    其刑，期使個案裁判之量刑，能斟酌至當，符合比例原則。
    查被告因與同為泰國籍之證人丙○○熟稔，且因二人均身處
    異鄉，故而販賣少量甲基安非他命予丙○○二次，其販賣甲
    基安非他命之次數經認定僅有二次，販賣之價格合計亦僅二
    千元，每次數量亦僅供證人丙○○當場施用完畢，且販賣對
    象僅丙○○一人，以其情節論，惡性尚非重大不赦，若以毒
    品危害防制條例第四條第二項所規定之法定本刑而科處最輕
    本刑七年以上有期徒刑，實屬情輕法重，在客觀上尚足以引
    起一般之同情，尚有堪資憫恕之處，本院認依其情狀處以相
    當之有期徒刑，即足以懲儆，並可達防衛社會之目的，爰適
    用刑法第五十九條之規定，就被告上開販賣第二級毒品甲基
    安非他命罪二罪部分，均酌量減輕其刑。爰審酌被告尚有一
    年幼之稚女亟待撫養，其家庭狀況、犯罪動機、目的、手段
    、所生危害、販賣及轉讓毒品之次數及數量、其與購買及受
    讓毒品者間之關係及其犯罪後之態度等一切情狀，各量處如
    主文所示之刑，並定其應執行之刑。至扣案之甲基安非他命
    十八包雖屬第二級毒品而為違禁物，然既無證據認定屬被告
    所有之物，已如上述，另扣案之甲基安非他命五包固屬屬第
    二級毒品而為違禁物，且被告所有之物，亦如前述，惟既亦
    無證據認定被告供本件販賣或轉讓犯行所用或預備之物而與
    被告所犯本案有涉，且被告自己亦有施用毒品而經裁定送觀
    察勒戒之情，則上開扣案之甲基安非他命與裝置上開毒品之
    女用包包一只自均不得或不宜於本案中併予宣告沒收。另扣
    案之三星廠牌行動電話壹具（含門號為000000000
    0號門號卡一張，門號卡乃臺灣大哥大公司交予申請人而歸
    屬申請人所有者，此有臺灣大哥大公司函文存卷可佐），係
    屬被告所有，且供其上開二次與證人丙○○聯絡販賣毒品甲
    基安非他命所用，業據證人丙○○於偵查中證述詳實，且有
    通聯紀錄存卷足參；另扣案之吸食器三組、吸食球管一支及
    杓管三支，亦屬被告所有，且供其於九十六年九月十三日無
    償轉讓毒品甲基安非他命予丁○○所用之物，業據證人丁○○於本院審理中證述詳實，應依刑法第三十八條第一項第二
    款規定各予以宣告沒收。另扣案之分屬證人丙○○及丁○○
    所有之行動電話二具，因非被告所有之物，自不得於本案中
    併予宣告沒收，附此說明。再被告販賣甲基安非他命予丙○○二次之所得各一千元雖未扣案，仍應依同條例第十九條第
    一項規定宣告沒收，如全部或一部不能沒收時，以其財產抵
    償之。
乙、無罪部分：
一、公訴意旨另以：被告明知甲基安非他命係屬毒品危害防制條
    例管制之第二級毒品，非經許可，不得販賣，竟基於販賣甲
    基安非他命營利之各別犯意，在附表所示時間、地點，販賣
    甲基安非他命予丙○○施用共計四次。因認被告另涉有毒品
    危害防制條例第四條第二項之販賣第二級毒品罪嫌云云。
二、本件公訴人認被告另涉有毒品危害防制條例第四條第二項之
    販賣第二級毒品罪嫌，無非係以上開事實，業據證人丙○○
    於警詢及偵查中證述詳實，並有第二級毒品甲基安非他命共
    二十三包扣案足證，為其主要論據。
三、按犯罪事實應依證據認定之，無證據不得認定犯罪事實；又
    被告否認犯罪事實所持之辯解，縱屬不能成立，仍非有積極
    證據足以證明其犯罪行為，不能遽為有罪之認定，刑事訴訟
    法第一百五十四條第二項、最高法院三十年上字一八三一號
    判例參照。復按刑事訴訟法上所謂認定犯罪事實之證據，係
    指足以認定被告確有犯罪行為之積極證據而言，該項證據自
    須適合於被告犯罪事實之認定，始得採為斷罪資料；且犯罪
    事實之認定，應憑真實之證據，倘證據是否真實尚欠明顯，
    自難以擬制推測之方法，為其判斷之基礎；另證據之證明力
    ，固屬於法院判斷之自由，惟證據本身如有瑕疵，則在瑕疵
    未能究明以前，遽採為有罪之根據，即難謂適法，最高法院
    二十九年上字第三一○五號、五十三年台上字第六五六號及
    三十二年上字第九七一號分別著有判例可資參照。
四、訊據被告固不否認伊於上開時、地為警查獲，並遭扣得上開
    物品等情不諱；惟仍堅詞否認有何上開販賣第二級毒品甲基
    安非他命之犯行，辯稱：上扣案之甲基安非他命除其中二包
    乃伊所有，欲供伊自己施用外，其餘與伊無涉，伊尚無上開
    販賣甲基安非他命之情，另證人丙○○前後證述不一，不能
    據此認定伊確有上開犯行等語。經查，公訴人所指上情，既
    經被告自始否認在卷，且觀諸證人丙○○於偵查中證稱：伊
    向被告購買甲基安非他命差不多三次，第一次是九十六年九
    月十一日中午，倒數第二次是九月八日，但倒數第三次（即
    第一次）購買時間忘了，伊錢都放在阿不（即被告）房間的
    電視上，阿不這二次都是從房間拿出毒品給伊，伊這二次去
    買都是在客廳等，阿不去房間拿毒品等語（詳見偵查案卷第
    十六頁、第十九頁）及於警詢中指陳：伊約自九十六年三月
    開始施用甲基安非他命，都在阿不向阿平承租之租屋處施用
    ，最近一次是九十六年九月十一日中午，在阿不房間向她買
    一千元，伊向阿不買過六、七次，都是一千元毒品一小包等
    語，可見證人丙○○不僅對伊究係於何時第一次向被告購買
    甲基安非他命未曾為明確之證述，且前後就伊購買次數所為
    之證述亦有所差異，而顯有瑕疵可指，自尚無從佐以其他卷
    證認定被告於九十六年月十一日中午及同年九月八日之外，
    尚另曾於九十六年八、九月間之先後四次販賣甲基安非他命
    予證人丙○○，從而，公訴人據為認定被告上開犯罪之扣案
    毒品甲基安非他命及證人丙○○於警詢證述等證據，均不足
    作為不利被告之證據，揆諸上開說明，參諸卷內現存證據，
    此等部分應尚屬無法證明被告犯罪，此外，復查無其他積極
    證據足證被告另有公訴人所指如附表所示之犯行，此等部分
    核屬不能證明被告犯罪，自均應諭知被告無罪之判決。
據上論斷，應依刑事訴訟法第二百九十九條第一項前段、第三百
條、第三百零一條第一項前段，毒品危害防制條例第四條第二項
、第十九條第一項，藥事法第八十三條第一項，刑法第十一條前
段、第五十九條、第五十一條第五款、第三十八條第一項第二款
，判決如主文。
中    華    民    國    97    年    4     月    25    日
              刑事第四庭  審判長法  官  林宜民
                                法  官  林學晴
                                法  官  許惠瑜
以上正本證明與原本無異。
如不服本判決，應於收受送達後10日內向本院提出上訴書狀（應
敘述具體理由並附繕本）。
上訴書如未敘述理由，應於上訴期間屆滿後20日內補提理由書於
本院。
                                書記官  陳佳君
中    華    民    國    97    年    4     月    25    日
附表：
┌──┬────┬────┬───┬────┬──┬──────┬──┐
│編號│時間    │交易地點│販賣對│交易過程│販賣│販賣重量或金│罪數│
│    │        │        │象    │        │毒品│額          │    │
├──┼────┼────┼───┼────┼──┼──────┼──┤
│(一)  │除九十六│臺中縣神│丙○○│先以電話│甲基│每次一千元  │均為│
│    │年九月八│岡鄉東洲│      │相互聯繫│安非│            │各別│
│    │日某時及│路一０五│      │後，至上│他命│            │一罪│
│    │同年月十│巷四十之│      │開交易地│    │            │    │
│    │一日中午│一號住處│      │點交易。│    │            │    │
│    │以外之九│        │      │        │    │            │    │
│    │十六年八│        │      │        │    │            │    │
│    │、九月間│        │      │        │    │            │    │
│    │，共四次│        │      │        │    │            │    │
└──┴────┴────┴───┴────┴──┴──────┴──┘


司法院資訊處製作；財團法人民間司法改革基金會備份。
